臺灣臺中地方法院刑事判決　　　　　　　96年度訴字第2827號
公　訴　人　臺灣臺中地方法院檢察署檢察官
被　　　告　丙○○
　　　　　　　　　　（另案在臺灣嘉義監獄執行中）
指定辯護人　本院公設辯護人己○○
上列被告因重傷害案件，經檢察官提起公訴（96年度偵緝字第
1766、1767號）及移送併辦（95年度偵字第26802號），本院判
決如下：
    主    文
丙○○無罪。
    理    由
一、公訴及移送併辦意旨均係以：被告丙○○因不詳原因，欲傷
    害綽號「大貼」之乙○○，竟夥同壬○○、王欽良及姓名、
    年籍不詳之男子約十餘人，於民國九十五年八月十五日下午
    五時許，經庚○○帶路至臺中縣大甲鎮○○路之土地廟旁尋
    找乙○○。而丙○○等人明知多數人共同毆打一人，即有造
    成重傷害結果之可能，但仍不違反其本意，於庚○○探知乙○○在臺中縣大甲鎮○○路之土地廟旁飲酒後，即帶同王欽
    良等人到場指認乙○○即丙○○等人所欲尋找並傷害之人。
    經庚○○指認後，丙○○、王欽良及壬○○明知以玻璃酒瓶
    敲擊人之頭部、以斧頭砍殺人之身體或多數人共同毆打一人
    ，皆有造成重傷害結果之可能，但仍不違反丙○○、王欽良
    及壬○○之本意，由王欽良持酒瓶朝乙○○頭部敲擊後，丙○○、壬○○及其餘姓名、年籍不詳之男子約十餘人即共同
    一擁而上圍毆乙○○，嗣壬○○更取出斧頭砍殺乙○○之身
    體數次，直至乙○○不支倒地，始行罷手，乙○○因此受有
    左側胸部開放性外傷併肋骨骨折及橫隔膜破裂、頭部外傷、
    下背部開放性外傷、雙側掌部撕裂傷及雙眼外傷性神經病變
    等傷害，導致乙○○因而左眼視視神經蒼白萎縮，視力僅剩
    0. 01。因認被告丙○○涉犯刑法第二百七十八第一項之重
    傷害罪嫌。
二、按犯罪事實應依證據認定之，無證據不得認定犯罪事實；不
    能證明被告犯罪者，應諭知無罪之判決，刑事訴訟法第一百
    五十四條第二項、第三百零一條第一項分別定有明文。又刑
    事訴訟法第一百六十一條已於民國九十一年二月八日修正公
    布，其第一項規定：檢察官就被告犯罪事實，應負舉證責任
    ，並指出證明之方法。因此，檢察官對於起訴之犯罪事實，
    應負提出證據及說服之實質舉證責任。倘其所提出之證據，
    不足為被告有罪之積極證明，或其指出證明之方法，無從說
    服法院以形成被告有罪之心證，基於無罪推定之原則，自應
    為被告無罪判決之諭知，最高法院著有九十二年臺上字第一
    二八號判例可資參照。
三、公訴人認被告丙○○涉犯上開重傷害罪嫌，係以：(1)乙○○
    、戊○○、丁○○、辛○○、甲○○、邱義明於警詢及偵訊
    中之證詞，(2)共犯庚○○於警詢之供述，(3)案發現場監視器
    錄影畫面，(4)診斷證明書、現場照片、刑案現場測繪圖等為
    憑據。訊據被告丙○○堅決否認有參與壬○○等人重傷害乙○○之犯行，辯稱：案發當天是庚○○叫我載他去案發現場
    找綽號「一元」的友人甲○○，現場之其他人我都不認識。
    發生事情時，我走過去是想瞭解他們有什麼事，發生圍毆後
    ，我本來是想制止，但是我都不認識他們，他們人又多，我
    才不敢制止等語。
四、經查：
（一）依庚○○及邱義明（被告之父、車號MH-6379號自小客車
      車主）於警詢中之陳述內容，僅得證明被告於九十五年八
      月十五日下午，駕駛車號MH-6379號自小客車搭載庚○○
      至案發現場，無從進一步證明被告有參與圍毆傷害乙○○
      之行為。
（二）本院復細核乙○○、戊○○、丁○○、辛○○、甲○○等
      人於警詢或偵訊中之證詞內容，亦未發現有何不利被告之
      指證。
（三）庚○○於本院審理時具結證稱：案發當天我是請被告開車
      載我去案發現場找朋友，被告不知我要去找乙○○。乙○○被圍毆結束後，被告有埋怨我說，做這種事情叫他載我
      來等語。核其證言與被告所辯相符，故無從認定被告與庚○○或在場圍毆乙○○之人有重傷害之犯意聯絡。
（四）本院為求慎重，再傳喚案發現場相關證人壬○○、乙○○
      、戊○○、丁○○、辛○○、甲○○等，到庭進行交互詰
      問程序，亦無人證述有見聞被告動手參與圍毆傷害乙○○
      。
（五）本院當庭勘驗錄影監視畫面影像光碟，其中與被告相關之
      影像內容為：「九十五年八月十五日案發前不久，丙○○
      駕駛車號MH-6379號自小客車搭載庚○○（坐於副駕駛座
      ）駛抵案發現場，後方緊隨壬○○所駕駛的休旅車及另一
      台小貨車。上開三部車輛內之人，包含王欽良、壬○○等
      十餘名男子迅速先後下車，庚○○與丙○○為最後下車之
      二人，庚○○為身穿白色內衣背心者，丙○○為庚○○身
      旁穿短褲者，該二人先站立於佈告欄前，之後丙○○有趨
      前加入圍住乙○○之人群中，隨即王欽良帶頭以酒瓶毆擊
      乙○○後，多人上前圍毆乙○○，乙○○不敵而逃離原坐
      位置，往右逸出監視器畫面，之後丙○○亦隨往右移動之
      人群消失在畫面上。不久追趕乙○○之人群陸續往回移動
      到畫面中，依序丙○○約為第七名返回畫面之人，期間庚○○站立在畫面右側，與甲○○二人呈談話狀。不久王欽
      良、壬○○、庚○○、丙○○等十餘名男子均迅速搭乘原
      車離去。」依上影像內容，亦僅得證明被告有搭載庚○○
      至案發現場，嗣下車接近並追隨圍毆者與乙○○之行蹤，
      惟並未發現被告有出手圍毆或傷害乙○○之舉止，自難以
      被告身在案發現場之上開客觀情狀，即率認其與重傷害乙○○者間有犯意聯絡或行為分擔。
（六）至於診斷證明書、現場照片、刑案現場測繪圖等書證，亦
      僅得證明被害人乙○○有在案發現場遭人圍毆重傷之事實
      ，無從進一步證明被告有參與攻擊被害人之行為。
五、綜上所述，本件依檢察官提出之證據及其指出之證明方法，
    尚不足使本院就被告確有參與重傷害被害人之事實，形成確
    切無可懷疑之心證。此外，本院復查無其他積極證據足以證
    明被告確有公訴人所指犯行，不能證明被告犯罪，依法應為
    無罪之諭知。
據上論斷，應依刑事訴訟法第三百零一條第一項，判決如主文。
中　　華　　民　　國　　96　　年　　10　　月　　17　　日
                  刑事第十二庭  審判長法  官  莊深淵
                                      法  官  羅智文
                                      法  官  蔡建興
以上正本證明與原本無異。
如不服本判決，應於收受送達後10日內向本院提出上訴書狀（應
敘述具體理由並附繕本）。
上訴書狀如未敘述理由，應於上訴期間屆滿後20日內補提理由書
狀於本院。（應敘述具體理由並附繕本）。
                                      書記官  黃英寬
中　　華　　民　　國　　96　　年　　10　　月　　17　　日
